【裁判字號】    98,撤緩更,4
【裁判日期】    980925
【裁判案由】    聲請撤銷緩刑
【裁判全文】
臺灣士林地方法院刑事裁定             98年度撤緩更字第4號
聲  請  人  臺灣士林地方法院檢察署檢察官
受  刑  人
即  被  告  甲○○
上列聲請人因受刑人即被告詐欺案件，聲請撤銷緩刑之宣告（98
年執聲字第415 號），前經本院於中華民國98年5 月29日為第一
審裁定後（98年度撤緩字第45號），被告不服提起抗告，經臺灣
高等法院裁定發回（98年度抗字第785 號），本院裁定如下：
    主  文
甲○○之緩刑宣告撤銷。
    理  由
一、聲請意旨略以：受刑人即被告甲○○（下稱受刑人）因犯公
    共危險等案件，經本院於民國97年4 月15日以97年度交簡字
    第119 號判決判處應執行有期徒刑10月，緩刑2 年，並應依
    附記事項支付被害人林重崑賠償金新臺幣（下同）15萬元，
    已於97年4 月15日確定在案。惟受刑人並未依判決主文所示
    ，於98年1 月15日前付清賠償金，僅於97年5 月6 日給付1
    萬5 千元，於97年6 月23日給付8 千元，是其違反所定負擔
    情節重大。又受刑人於緩刑期前即96年12月30日更犯詐欺罪
    ，經臺灣臺北地方法院於98年2 月19日以97年度易字第2813
    號判決判處有期徒刑2 月，於98年3 月19日確定。核該受刑
    人所為，已合於刑法第75條之1 第1 項第1 款、第4 款所定
    撤銷緩刑宣告之原因，爰依刑事訴訟法第476 條規定聲請撤
    銷等語。
二、按受緩刑之宣告，得斟酌情形命犯罪行為人向被害人支付相
    當數額之財產；又受緩刑之宣告而有下列情形之一，足認原
    宣告之緩刑難收其預期效果，而有執行刑罰之必要者，得撤
    銷其宣告：一、緩刑前因故意犯他罪，而在緩刑期內受得易
    科罰金之有期徒刑、拘役或罰金之宣告確定者。二、緩刑期
    內因故意犯他罪，而在緩刑期內受得易科罰金之有期徒刑、
    拘役或罰金之宣告確定者。三、緩刑期內因過失更犯罪，而
    在緩刑期內受有期徒刑之宣告確定者。四、違反第74條第2
    項第1 款至第8 款所定負擔情節重大者；刑法第75條之1第1
    項定有明文。
三、經查，受刑人前因犯公共危險等案件，經本院於97年4 月15
    日以97年度交簡字第119 號判決判處應執行有期徒刑10月，
    緩刑2 年，並應依附記事項支付被害人林重崑賠償金15萬元
    ，於97年4 月15日確定在案。惟受刑人僅於判決確定前曾當
    庭給付被害人2 萬3 千元，另僅於判決確定後之97年5 月6
    日給付1 萬5 千元，於97年6 月23日給付8 千元予被害人後
    ，所餘之10萬4 千元之賠償金至今未再支付被害人各情，業
    經受刑人於本院訊問時自承無訛，另有被害人之存摺影本、
    被害人於98年4 月15日檢察官訊問時之訊問筆錄及本院公務
    電話紀錄等在卷可憑，受刑人於本院訊問時雖稱其有意願清
    償賠償金云云，惟受刑人係於98年6 月16日始入監執行他案
    ，然受刑人自97年7 月起均未曾支付被害人任何賠償金，即
    難謂其有履行前揭賠償被害人金錢等負擔之意願。雖受刑人
    另辯稱：自97年6 月起即無工作，且曾要求被害人展延2 、
    3 個月云云，縱其言屬實，然其於97年10月間與被害人最後
    一次聯繫展延事宜後，曾更換電話號碼，致被害人無從聯繫
    受刑人乙情，業經被害人於檢察官訊問時陳述甚明，且受刑
    人於本院訊問時亦自承：未曾主動告知被害人其有更換電話
    等語；另受刑人前因犯多次幫助詐欺犯行，經法院判處罪刑
    確定後，經傳喚、拘提均未能到案執行，嗣經通緝後始查獲
    到案乙情，業經受刑人於本院訊問時自認無誤，亦有臺灣高
    等法院被告前案紀錄表1 份存卷可查。是受刑人未能即時履
    行前述負擔後，即有更換電話號碼未告知被害人及因案躲避
    查緝等舉止，即難認其有履行前揭負擔之意願，是受刑人顯
    有違反刑法第74條第2 項第3 款所定負擔情節重大之情形，
    堪認原宣告之緩刑實難收其預期之效果。又受刑人分別於緩
    刑前之96年12月30日、96年12月下旬及97年1 月4 日因多次
    犯幫助詐欺罪，分別經臺灣臺北地方法院於98年2 月19日以
    97 年 度易字第2813號判決判處有期徒刑2 月、臺灣桃園地
    方法院以98年度易字第342 號判決判處有期徒刑3 月，臺灣
    板橋地方法院以98年度簡字第2392號判決判處拘役50日，且
    各於98年3 月19日、98年7 月27日及98年5 月6 日確定等情
    ，有上開判決書及臺灣高等法院被告前案紀錄表附卷可稽，
    是
    本件受刑人顯係於緩刑前因故意多次犯他罪，而在緩刑期內
    各受得易科罰金之有期徒刑、拘役之宣告確定；本件受刑人
    所犯，罪名雖不相同，然其所犯上開經宣告緩刑之公共危險
    案件之犯罪時間為96年8 月1 日，經檢察官於96年11月18日
    提起公訴，而其前揭於緩刑期內所受得易科罰金之有期徒刑
    、拘役等宣告之幫助詐欺案件，各係於緩刑前之96年12月30
    日、96年12月下旬、97年1 月4 日所為，顯為前開經宣告緩
    刑之公共危險行為後且均為起訴後更行犯罪，是依其所涉受
    得易科罰金之有期徒刑、拘役等宣告之前述幫助詐欺案件之
    犯罪動機、目的、手段、生活狀況及智識程度等一切情狀，
    顯見原宣告之緩刑難收其預期效果，而有執行刑罰之必要，
    是聲請人聲請撤銷受刑人前揭緩刑之宣告，核無不合，應予
    准許。
四、依刑事訴訟法第476 條、刑法第75條之1 第1 項第1 款、第
    4 款規定，裁定如主文。
中    華    民    國    98    年    9     月    25    日
                  刑事第四庭法  官  莊明達
以上正本證明與原本無異。
如不服本裁定應於裁定送達後5 日內向本院提出抗告狀。
                            書記官  劉欣怡
中    華    民    國    98    年    9     月    25    日


司法院資訊處製作；財團法人民間司法改革基金會備份。
